【裁判字號】    95,訴,580
【裁判日期】    950912
【裁判案由】    毒品危害防制條例
【裁判全文】
臺灣桃園地方法院刑事判決               95年度訴字第580號
公  訴  人  台灣桃園地方法院檢察署檢察官
被      告  甲○○
                      2樓
指定辯護人  本院公設辯護人  乙○○
上列被告因違反毒品危害防制條例案件，經檢察官提起公訴（95
年度毒偵字第659 號）及移送併案審理（臺灣板橋地方法院檢察
署95年度毒偵字第964 號、第1389號、第1537號、第2918號、第
3386號），嗣經本院訊問被告後，被告自白犯罪，檢察官聲請協
商判決，經本院合議庭裁定由受命法官改依簡式審判程序後為協
商判決，本院判決如下：
    主  文
甲○○連續施用第一級毒品，累犯，處有期徒刑拾壹月。扣案之
第一級毒品海洛因壹包（淨重0.06公克，空包裝重0.17公克）沒
收銷燬之。又連續施用第二級毒品，累犯，處有期徒刑陸月。扣
案之第二級毒品甲基安非他命參包（毛重2.0 公克）、含甲基安
非他命殘渣之分裝袋壹個沒收銷燬之，扣案之吸食器共貳組均沒
收。應執行有期徒刑壹年參月。扣案之第一級毒品海洛因壹包（
淨重0.06公克，空包裝重0.17公克）、第二級毒品甲基安非他命
參包（毛重2.0 公克）、含甲基安非他命殘渣之分裝袋壹個均沒
收銷燬之，扣案之吸食器共貳組均沒收。
    事實及理由
一、犯罪事實：甲○○前因施用毒品案件，經臺灣板橋地方法院
    檢察署檢察官聲請觀察、勒戒，認無繼續施用毒品之傾向，
    而於92年10月9 日執行完畢出所，並經台灣板橋地方法院檢
    察署檢察官以92年度毒偵字第3034號不起訴處分確定。又因
    施用第二級毒品案件，經台灣板橋地方法院於民國93年10月
    5 日以93年度簡字第4303號判處有期徒刑5 月嗣經確定，並
    於93年12月20日易科罰金執行完畢（構成累犯），再因施用
    第一級毒品案件，經台灣板橋地方法院於94年12月30日以94
    年度訴字第1748號判處有期徒刑10月嗣經確定（尚未執行）
    ；詎猶不知悔改，竟基於施用毒品之概括犯意，自94年12月
    30日上開判決後起至95年4 月27日止，連續施用第一級毒品
    海洛因多次；及自93年10月5 日上開判決後起至95年4 月27
    日止，連續施用第二級毒品甲基甲基安非他命多次，並分別
    於下列時間、地點為警查獲：
（一）於94年11月3日11時30分許，在台北縣鶯歌鎮○○○路155
      號6樓之4為警查獲。
（二）於94年11月8 日2 時許，於國道三號公路南向72公里處（
      屬桃園縣龍潭鄉）為警查獲。
（三）於95年1 月13日凌晨1 時許，在桃園縣八德市○○路○段
      196 號前為警查獲，並扣得其所有供其施用之海洛因1 包
      （淨重0.06公克，空包裝重0.17公克）。
（四）於95年1 月17日18時10分許，在台北縣三峽鎮○○路○段
      200 巷4 弄11號4 樓為警查獲，並扣得其所有供其施用甲
      基安非他命所用之吸食器1 組、含甲基安非他命殘渣之分
      裝袋1 個，及與本案無關之電子磅秤1 個、分裝袋700 個
      、分裝杓1 支、扁鑽1 支。
（五）於95年4月9日22時50分許，在台北縣鶯歌鎮○○○路155
      之4號6樓之3內為警查獲。
（六）於95年4月28日22時50分許，在台北縣鶯歌鎮○○○路155
      之4 號6 樓之3 內為警查獲，並扣得其所有、供其施用之
      甲基安非他命3 包（毛重2.0 公克）、甲基安非他命吸食
      器1 組。
    案經台北市政府警察局移送及臺灣板橋地方法院檢察署檢察
    官呈請臺灣高等法院檢察署令轉臺灣桃園地方法院檢察署檢
    察官偵查起訴及台灣板橋地方法院檢察署檢察官移送併辦。
二、證據名稱：
（一）被告於本院審理中之自白。
（二）卷附台北縣政府警察局土城分局偵辦毒品案尿液編號及姓
      名對照表、國道公路警察局第六警察隊94年10月份移送煙
      毒麻醉藥品人犯尿液檢體編號對照表各1 紙、台北市政府
      警察局偵辦毒品案件尿液檢體委驗單共2 紙、台北縣政府
      警察局汐止分局95年4 月移送毒品危害防制條例案件人犯
      尿液檢體編號對照表共2 紙及臺灣尖端先進生技醫藥股份
      有限公司濫用藥物檢驗報告1 紙、臺灣檢驗科技股份有限
      公司濫用藥物尿液檢驗報告共4 紙（詳如附表所示）。
（三）扣案之第一級毒品海洛因1 包及法務部調查局鑑定通知書
      1 紙（詳如附表所示）。
（四）扣案之甲基安非他命3 包、含甲基安非他命殘渣之分裝袋
      1 個、安非他命吸食器共2 組，及台北縣政府警察局汐止
      分局毒品初驗檢驗報告書1 份（詳如附表所示）。
（五）刑案資料查註紀錄表、臺灣高等法院被告前案紀錄表各1
      份。
三、本件被告已認罪，經檢察官與被告於準備程序達成協商之合
    意，其合意內容為：被告連續施用第一級毒品海洛因犯行，
    願受科處有期徒刑11月；連續施用第二級毒品甲基安非他命
    犯行，願受科處有期徒刑6 月。應執行有期徒刑1 年3 月。
    經查，上開協商合意並無刑事訴訟法第455 條之4 第1 項所
    列情形之一，檢察官聲請改依協商程序而為判決，本院爰不
    經言詞辯論，於協商合意範圍內為協商判決。
四、沒收：
（一）扣案之第一級毒品海洛因1 包（淨重0.06公克，空包裝重
      0 .17 公克）、甲基安非他命3 包（毛重2.0 公克）、含
      甲基安非他命殘渣之分裝袋1 個，均不問屬犯人與否，均
      應依毒品危害防制條例第18條第1 項前段規定，沒收銷燬
      之。
（二）扣案之吸食器共2 組，為被告所有供其犯施用第二級毒品
      罪所用之物，爰依刑法第38條第1 項第2 款規定沒收。
五、應適用之法條：刑事訴訟法第455 條之4 第2 項、第455 條
    之8，毒品危害防制條例第10條第1項、第2項、第18條第1項
    前段，修正後刑法第11條、刑法第2 條第1 項前段，修正前
    刑法第56條、第47條、第51條第5 款、第38條第1 項第2 款
    。
六、本判決除有刑事訴訟法第455 條之4 第1 項第1 款、第2 款
    、第4 款、第6 款、第7 款所定情形之1 ，或違反同條第2
    項規定者外，不得上訴。
七、如不服本件判決，得自收受判決送達之日起10日內，向本院
    提出上訴書狀，上訴於第二審法院。
本案經檢察官張啟聰到庭執行職務。
中    華    民    國    95    年     9    月     12   日
                        刑事第十二庭  法  官  陳雪玉
以上正本證明與原本無異。
如不服本判決，應於判決送達後10日內向本院提出上訴狀（應附
繕本），上訴於臺灣高等法院。
                                      書記官  戴育萍
中    華    民    國    95    年    9     月    26    日
附錄本案論罪科刑法條
毒品危害防制條例第10條
施用第一級毒品者，處 6 月以上 5 年以下有期徒刑。
施用第二級毒品者，處 3 年以下有期徒刑。
附表
┌──┬─────────┬────────┬────────┬────┬────┐
│編號│  查  獲  時  地  │ 扣  案  物  品 │ 被告尿液及扣案 │起訴及併│起訴及併│
│    │                  │                │ 毒品鑑驗結果   │案偵查卷│案罪名  │
│    │                  │                │                │宗      │        │
├──┼─────────┼────────┼────────┼────┼────┤
│ １ │94年11月3日11時30 │                │送驗尿液：呈現嗎│板橋95年│施用第二│
│    │分許，台北縣鶯歌鎮│                │啡及甲基安非他命│度毒偵字│級毒品安│
│    │中正二路155號6樓之│                │反應（臺灣檢驗科│第1537號│非他命  │
│    │4                 │                │技股份有限公司濫│        │（施用第│
│    │                  │                │用藥物尿液檢驗報│        │一級毒品│
│    │                  │                │告，同右偵查卷第│        │海洛因部│
│    │                  │                │7頁）           │        │分經檢察│
│    │                  │                │                │        │官以同案│
│    │                  │                │                │        │號為不起│
│    │                  │                │                │        │訴處分）│
│    │                  │                │                │        │        │
│    │                  │                │                │        │        │
├──┼─────────┼────────┼────────┼────┼────┤
│ ２ │94年11月8日2時0分 │                │送驗尿液：呈現嗎│板橋94年│施用第二│
│    │許，於國道3號南向 │                │啡及甲基安非他命│度毒偵字│級毒品安│
│    │72公里（龍潭收費站│                │反應（臺灣尖端先│第1389、│非他命（│
│    │）                │                │進生技醫藥股份有│2918號  │施用第一│
│    │                  │                │限公司濫用藥物檢│        │級毒品海│
│    │                  │                │驗報告，見94年度│        │洛因部分│
│    │                  │                │毒偵字第6276號偵│        │經檢察官│
│    │                  │                │查卷第44頁）    │        │以95年度│
│    │                  │                │                │        │毒偵字第│
│    │                  │                │                │        │1389號為│
│    │                  │                │                │        │不起訴處│
│    │                  │                │                │        │分確定）│
│    │                  │                │                │        │        │
│    │                  │                │                │        │        │
├──┼─────────┼────────┼────────┼────┼────┤
│ ３ │95年1月13日1時0分 │海洛因1包（淨 │1.送驗尿液：呈現│95年度毒│連續施用│
│    │許，桃園縣八德市介│  重0.06公克，空│嗎啡及甲基安非他命偵字第65│第一級毒│
│    │壽路一段196號前   │  包裝重0.17公克│性反應（臺灣檢驗│9號     │品海洛因│
│    │                  │  ）            │科技股份有限公司│        │及連續施│
│    │                  │                │濫用藥物尿液檢驗│        │用第二級│
│    │                  │                │報告，同右偵查卷│        │毒品安非│
│    │                  │                │第67頁）        │        │他命    │
│    │                  │                │                │        │        │
│    │                  │                │2.扣案：含第一│        │        │
│    │                  │                │級毒品海洛因成分│        │        │
│    │                  │                │（法務部調查局鑑│        │        │
│    │                  │                │定通知書，本院卷│        │        │
│    │                  │                │）              │        │        │
├──┼─────────┼────────┼────────┼────┼────┤
│ ４ │95年1月17日18時10 │甲基安非他命吸│送驗尿液：呈現安│板橋95年│施用第二│
│    │分許，台北縣三峽鎮│  1組           │非他命陽性反應（│度毒偵字│級毒品安│
│    │介壽路三段200巷4弄│電子磅秤1個   │臺灣檢驗科技股份│第964號 │非他命（│
│    │11號4樓           │分裝袋700個   │有限公司濫用藥物│        │施用第一│
│    │                  │分裝杓1個     │檢驗報告，同右偵│        │級毒品海│
│    │                  │含甲基安非他命│查卷第36頁）    │        │洛因部分│
│    │                  │  之分裝袋1個   │                │        │因尿液檢│
│    │                  │扁鑽1支       │                │        │驗結果呈│
│    │                  │                │                │        │現嗎啡陰│
│    │                  │                │                │        │性反應，│
│    │                  │                │                │        │故經檢察│
│    │                  │                │                │        │官以同案│
│    │                  │                │                │        │號為不起│
│    │                  │                │                │        │訴處分）│
├──┼─────────┼────────┼────────┼────┼────┤
│ ５ │95年4 月9 日晚間10│                │送驗尿液：呈現嗎│板橋95年│施用第一│
│    │時50分許，在台北縣│                │啡及甲基安非他命│度毒偵字│級毒品海│
│    │鶯歌鎮○○○路155 │                │反應（台灣檢驗科│第1389、│洛因及施│
│    │之4 號6 樓之3     │                │技股份有限公司濫│2918 號 │用第二級│
│    │                  │                │用藥物尿液檢驗報│        │毒品安非│
│    │                  │                │告，本院卷）    │        │他命    │
│    │                  │                │                │        │        │
├──┼─────────┼────────┼────────┼────┼────┤
│６  │95年4 月28日晚間10│甲基安非他命3 │1.送驗尿液：呈現│板橋95年│施用第一│
│    │時50分許，在台北縣│毛重2.0公克）。 │嗎啡及甲基安非他命度毒偵字│級毒品海│
│    │鶯歌鎮○○○路155 │甲基安非他命吸│性反應（台灣檢驗│第3386號│洛因及施│
│    │之4 號6 樓        │  1 組。        │科技股份有限公司│        │用第二級│
│    │                  │                │濫用藥物尿液檢驗│        │毒品安非│
│    │                  │                │報告，同右偵查卷│        │他命    │
│    │                  │                │第36頁）        │        │        │
│    │                  │                │                │        │        │
│    │                  │                │2.扣案：台北縣│        │        │
│    │                  │                │政府警察局汐止分│        │        │
│    │                  │                │局毒品初步檢驗報│        │        │
│    │                  │                │告書（同右偵查卷│        │        │
│    │                  │                │第20頁）        │        │        │
└──┴─────────┴────────┴────────┴────┴────┘


司法院資訊處製作；財團法人民間司法改革基金會備份。
